MATÍAS FASULINO

CABA, Argentina • matiasfasulino@gmail.com www.linkedin.com/in/matias-eduardo-fasulino https://github.com/MatiFasu

PERFIL

Actualmente estoy cursando el tercer año de mi carrera, donde he adquirido sólidos conocimientos en programación. Tengo experiencia usando tecnologías como java con jpa, java web con jsp y con conocimientos de spring boot. Mi objetivo es especializarme en el desarrollo backend, sin embargo, también me encuentro abierto a la posibilidad de dedicarme al ámbito de ciencia de datos, testing o sistemas.

EXPERIENCIA

Backend Spring Boot

Nov 2023 - Dic 2023

- Proyecto independiente: consultorio odontológico.
- Tecnologías utilizadas: java, jpa, hibernate, mysql, apache, spring boot.
- Este proyecto fue implementado aplicando sólidas prácticas de desarrollo en el backend, tales como el patrón mvc, arquitectura cliente-servidor y estructura de capas compuesta por controlador, modelo, servicio y repositorio.
- Además, se incluyó una implementación básica del frontend utilizando HTML, CSS y JavaScript para garantizar una experiencia completa para el usuario.

Backend Fast Api

Jun 2023 - Jul 2023

- Proyecto independiente: aplicación de ventas.
- Tecnologias utilizadas: python, fast api.
- Se implementó una api con pocas líneas de código, una documentación automatizada, validación de parámetros automáticamente, con seguridad automáticamente y con autenticación automáticamente.

EDUCACIÓN

Ingeniería Informática

Abril 2021 - Actualidad

Universidad de Palermo

• Título intermedio: analista universitario de sistemas. (22/23)

Ingeniería en Sistemas de la Información

Abril 2019 - Abril 2021

Universidad Tecnológica Nacional

INFORMACIÓN ADICIONAL

- Habilidades Técnicas: java, backend, frontend, spring, base de datos.
- Idiomas: Inglés A2.
- Certificaciones: Spring Boot TodoCode Academy, Testing Argentina Programa.